臺灣高雄地方法院刑事判決　　　　　　100年度審易字第208號
聲　請　人　臺灣高雄地方法院檢察署檢察官
被　　　告　楊士民
上列被告因恐嚇案件，經檢察官聲請以簡易判決處刑（99年度偵
字第28047 號），本院認不宜以簡易判決處刑（100 年度簡字第
2254號），改依通常程序進行，判決如下：
    主  文
楊士民無罪。
    理  由
一、原聲請簡易判決處刑意旨略以：被告楊士民與王菁盈原為男
    、女朋友關係，現已於民國99年7 月23日登記結婚。兩人因
    故發生爭執，楊士民竟基於恐嚇之犯意，分別於附表編號2
    、8 號所示之時間，以其所用如附表編號2 、8 號所示之門
    號，傳送如附表編號2 、8 號所示涉及加害王菁盈及其家人
    生命、身體為內容之簡訊共2 封（除附表編號2 、8 外，其
    餘附表6 通簡訊均經本院以99年度簡字第2254號判決應執行
    拘役100 日，緩刑3 年），至王菁盈所使用之0000000000號
    行動電話門號，造成王菁盈心生畏懼之結果。嗣經王菁盈報
    警處理後，查悉上情，因認被告楊士民涉犯刑法第305 條之
    恐嚇危害安全罪嫌等語。
二、按本判決所引用據以認定被告楊士民犯罪事實存否之各項證
    據，逐項於審理程序中詢問當事人並使其就證據能力之有無
    表示意見，均明示同意有證據能力。另本院於審判期日，復
    依各該證據不同之性質，以提示或告以要旨等法定調查方法
    逐一調查，並使當事人表示意見，本院亦查無法定證據取得
    禁止或證據使用禁止之情形，故認所引用各項證據資料，均
    具證據之適格，合先敘明。
三、次按犯罪事實應依證據認定之，無證據不得認定犯罪事實；
    不能證明被告犯罪者，應諭知無罪之判決，刑事訴訟法第15
    4 條第2 項、第301 條第1 項分別定有明文。又事實之認定
    ，應憑證據，如未能發現相當證據，或證據不足以證明，自
    不能以推測或擬制之方法，以為裁判基礎；而認定犯罪事實
    所憑之證據，雖不以直接證據為限，間接證據亦包括在內，
    然而無論直接證據或間接證據，其為訴訟上之證明，須於通
    常一般之人均不致有所懷疑，而得確信其為真實之程度者，
    始得據為有罪之認定，倘其證明尚未達到此一程度，而有合
    理之懷疑存在，而無從使事實審法院得有罪之確信時，即應
    由法院諭知被告無罪之判決，此有最高法院40年臺上字第86
    號、76年臺上字第4986號判例意旨可資參照。又刑事訴訟法
    第161 條第1 項規定：「檢察官就被告犯罪事實，應負舉證
    責任，並指出證明之方法。」，因此，檢察官對於起訴之犯
    罪事實，應負提出證據及說服之實質舉證責任，倘其所提出
    之證據，不足為被告有罪之積極證明，或其指出之證明方法
    ，無從說服法院以形成被告有罪之心證，基於證據裁判主義
    及無罪推定之原則，自應為被告無罪判決之諭知，亦有最高
    法院92年臺上字第128 號判例意旨可供參照。即檢察官於訴
    訟上所負之舉證責任，必須說服法院至確信且無合理的懷疑
    其主張可能為不實的程度，始盡舉證責任，如經檢察官之舉
    證，法院對犯罪要件之該當仍有合理之存疑時，法院即應宣
    判被告無罪。再者，刑法第305 條之恐嚇罪，所稱以加害生
    命、身體、自由、名譽、財產之事，恐嚇他人者，係指以使
    人生畏怖心為目的，而通知將加惡害之旨於被害人而言，亦
    有最高法院52年臺上字第751 號判例可參。
四、聲請人認被告涉犯刑法第305 條之恐嚇危害安全罪嫌，無非
    係以被告於偵查中之自白、證人即告訴人王菁盈之於警詢及
    偵查中指訴及前揭簡訊翻拍照片8 張等為其主要論據。訊據
    被告固坦認曾於上開時間曾向告訴人發出上開內容之手機簡
    訊，惟矢口否認有何恐嚇之犯行，辯稱：伊沒有要恐嚇告訴
    人之意思等語，經查，被告分別於附表編號2 、8 號所示之
    時間，以其所用如附表編號2 、8 號所示之門號，傳送如附
    表編號2 、8 號所示內容之簡訊於告訴人等情，有上開簡訊
    內容之翻拍照片2 張在卷可參（見警卷第27頁），關於此節
    應堪認定，然證人即告訴人王菁盈於本院審理時證稱：（檢
    察官問：你對被告傳給你附表編號2 及編號8 二通簡訊內容
    有會害怕嗎? ）伊並不會害怕，伊有感到侮辱的感覺等語，
    有本院100 年3 月14日審理筆錄在卷可參。是被害人既無對
    上開簡訊內容感到內心恐懼，難謂有如檢察官所指與刑法第
    305 條之恐嚇危害安全罪之主觀構成要件該當。次以，觀諸
    上開附表編號2 及編號8 之簡訊內容為「幹妳娘臭雞巴—愛
    妳的老公小傑」及「妳還說妳是多好的女孩跟本暗地裡背著
    我做見不得人的下山濫的事─這樣妳跟羅文，有何不同呢。
    」等語，核其應為貶低告訴人人格之文字及敘述，並無所謂
    以客觀加害生命、身體、自由、名譽、財產之事之陳述，與
    刑法第305 條恐嚇危害安全罪中「惡害通知」之客觀構成要
    件不合，揆諸上揭說明，自難逕以該罪相繩。
五、綜上所述，本件檢察官所舉對被告不利之證據既無從證明被
    告涉犯刑法第305 條之恐嚇危害安全罪嫌，本院尚無從形成
    被告有罪之確信，此外，本院復查無其他積極證據足認被告
    有何恐嚇危害安全之犯行，揆諸首揭說明，自應就此部分為
    無罪判決之諭知。
六、末按法院認為應科拘役、罰金或應諭知免刑或無罪之案件，
    被告經合法傳喚無正當理由不到庭者，得不待其陳述逕行判
    決，刑事訴訟法第306 條定有明文。查被告業經合法傳喚，
    無正當理由而未於審判期日到庭，本院認定被告既應諭知無
    罪，爰不待其陳述逕行判決，附此敘明。
據上論斷，應依刑事訴訟法第301 條第1 項、第306 條，判決如
主文。
本案經檢察官王兆琳到庭執行職務。
中    華    民    國   100    年    3     月    28    日
                  刑事第三庭  審判長 法  官  李東柏
                                     法  官  陳采葳
                                     法  官  沈宗興
以上正本證明與原本無異。
如不服本判決應於收受判決後10日內向本院提出上訴書狀，並應
敘述具體理由。其未敘述上訴理由者，應於上訴期間屆滿後20日
內向本院補提理由書(均須按他造當事人之人數附繕本)「切勿逕
送上級法院」。
中    華    民    國   100    年    3     月    28    日
                                書記官  楊雅蘭
附表：
 ┌──┬─────┬──────┬────────────┐
 │編號│楊 士 民  │  傳送時間  │       簡訊內容         │
 │    │使用門號  │            │                        │
 ├──┼─────┼──────┼────────────┤
 │ 1  │0000000000│99年1月27日 │妳如果對不起我我我一定會│
 │    │          │凌晨5時14分 │殺了妳。                │
 ├──┼─────┼──────┼────────────┤
 │ 2  │0000000000│99年2月9日  │幹妳娘臭雞巴—愛妳的老公│
 │    │          │晚間11時50分│小傑。                  │
 ├──┼─────┼──────┼────────────┤
 │ 3  │0000000000│99年2月10日 │妳每次做壞事都會如此去死│
 │    │          │凌晨0時31分 │一死好了。              │
 ├──┼─────┼──────┼────────────┤
 │ 4  │0000000000│99年2月10日 │妳的屍體是不是已經臭掉了│
 │    │          │凌晨0時18分 │。                      │
 ├──┼─────┼──────┼────────────┤
 │ 5  │0000000000│99年2月14日 │老婆我真好想妳的小雞巴好│
 │    │          │凌晨0時31分 │想吃妳的淫水肉棒想插淫穴│
 │    │          │            │—愛妳的老公小傑。      │
 ├──┼─────┼──────┼────────────┤
 │ 6  │0000000000│99年2月17日 │老婆妳是不是死了如沒死回│
 │    │          │晚間11時25分│個電話吧─愛妳的老公小傑│
 │    │          │            │。                      │
 ├──┼─────┼──────┼────────────┤
 │ 7  │0000000000│99年3月14日 │老婆我真好想妳入果妳對不│
 │    │          │凌晨1時19分 │起我我會囑咒妳全家死光光│
 │    │          │            │─愛妳的老公小傑。      │
 ├──┼─────┼──────┼────────────┤
 │ 8  │0000000000│99年3月31日 │妳還說妳是多好的女孩跟本│
 │    │          │凌晨3時25分 │暗地裡背著我做見不得人的│
 │    │          │            │下山濫的事─這樣妳跟羅文│
 │    │          │            │有何不同呢。            │
 ├──┴─────┴──────┴────────────┤
 │備註：                                                  │
 │上開編號1 、3 至7 之簡訊，業經本院以99年度簡字第2254號│
 │判決應執行拘役100 日，緩刑3 年。                        │
 │上開編號2、8之簡訊，未與恐嚇危害安全之構成要件該當。  │
 └────────────────────────────┘